【裁判字號】    99,簡,210
【裁判日期】    990908
【裁判案由】    竊盜
【裁判全文】
臺灣桃園地方法院刑事判決               99年度簡字第210號
公  訴  人  臺灣桃園地方法院檢察署檢察官
被      告  甲○
上列被告因犯竊盜案件，經檢察官提起公訴（99年度偵字第1967
1 號），因被告自白犯罪（99年度易字第774 號），且依卷內之
證據已足認定被告犯罪，本院認宜以簡易判決處刑，爰裁定改依
簡易程序審理，並判決如下：
    主  文
甲○竊盜未遂，處拘役肆拾日，如易科罰金，以新臺幣壹仟元折
算壹日。緩刑貳年。
    事實及理由
一、犯罪事實：甲○因手頭困絀，於民國99年8 月2 日晚間6 時
    15分許，在桃園縣桃園市虎頭山公園內之土地公廟附近，見
    乙○○所有車牌號碼為KZU-426 號重型機車置物箱並未上鎖
    ，認有機可乘，竟意圖為自己不法之所有，基於竊盜之犯意
    ，著手打開該機車之置物箱，並翻動其內物品以搜尋財物，
    然尚未得手之際，即為行經該處之路人發覺並當場予以制止
    ，經報警處理後，始循線查悉上情。
二、上開犯罪事實，業據被告甲○迭於警詢、偵訊及本院調查、
    審理時坦認不諱（見偵卷第4 至5 頁、第26至27頁，本院卷
    第6 至7 頁），核與證人即被害人乙○○於警詢及本院審理
    時到庭證述之情節相符（見偵卷第8 至9 頁、本院99年9 月
    3 日審判筆錄第4 至5 頁），並有車號查詢重型機車車籍結
    果、車輛詳細資料報表、自願受搜索同意書、桃園縣政府警
    察局蘆竹分局搜索扣押筆錄、扣押物品目錄表及現場照片在
    卷可稽。至證人乙○○先前固一度於警詢時指稱：有一位路
    人發現被告以自備之鑰匙打開我的機車置物箱，準備偷我的
    東西，員警到場調查，被告也有當場承認他是準備偷我的東
    西，之後員警並在被告身上起獲3 把機車鑰匙串云云（見偵
    卷第8 至9 頁）。然經本院依職權傳喚證人乙○○到庭以查
    明被告於案發當天究有無持自備鑰匙下手行竊，則據證人乙
    ○○當庭直言：「因為我的機車年代久遠，加上置物箱另外
    放置雨衣，容量比較不夠，如果再放進一頂安全帽，比較不
    容易把置物箱的卡隼卡緊，有時置物箱也會自己彈起來」、
    「我在確認機車財物有無失竊時，機車置物箱及其鎖頭均未
    有遭撬損或撬動之痕跡，置物箱之鎖頭上也沒有掛任何鑰匙
    ，被告當場有說因為我的置物箱沒有關好，他就打開」、「
    因為在警察還沒抵達現場的時候，被告的身上就被人搜出有
    多達3 、4 串的鑰匙，在場的人就講說可能是被告以自備鑰
    匙來開我機車置物箱，但是我沒有看到」等語（見本院99年
    度易字第774 號卷附99年9 月3 日審判筆錄第3 至4 頁）。
    茲審酌證人乙○○既未因被告所犯本件竊盜案件而實際受有
    何等財物損失，已難想像證人有何故意虛捏其詞以陷被告於
    不利之動機，況證人乙○○上揭所證，復與被告自身所供述
    之犯案經過不謀而合，益徵其確未刻意為迴護被告之證詞，
    所證內容當屬可信。依證人乙○○於本院審理時所證，堪認
    案發當時被告確係因見該機車之置物箱未關妥，故而臨時起
    意徒手拉起該機車之置物箱並翻找其內財物甚明。綜上，被
    告前揭自白核與事實相符，可以採信。本件事證已臻明確，
    被告竊盜未遂之犯行洵堪認定，應予依法論科。
三、核被告甲○所為，係犯刑法第320 條第3 項、第1 項之竊盜
    未遂罪。被告為翻找財物而徒手打開機車之置物箱，已著手
    於竊盜之犯行，但未生竊得財物之結果，為未遂犯，爰依刑
    法第25條第2 項規定，按既遂犯之刑減輕其刑。經審酌被告
    不思循正當途徑獲取財物，竟萌歹念下手行竊，所為甚屬不
    該，本不宜寬貸，惟本院念及被告犯後均坦承全部犯行並有
    悔意，且被告因其年事已高，難以覓得正當職業，以致生活
    無以為繼，方出此下策而犯案，復斟酌被告於本次竊盜犯行
    並未竊得任何財物，兼衡其品行、生活狀況、智識程度等一
    切情狀，量處如主文所示之刑，並諭知易科罰金之折算標準
    ，以為警惕。
四、末查，被告甲○前未曾因故意犯罪受有期徒刑以上刑之宣告
    ，此有臺灣高等法院被告前案紀錄表可參，堪認素行尚可。
    其因一時失慮，致罹刑典，犯後復已坦白承認本案犯行，並
    勇於接受處罰，深具悔意，本院衡酌本件被告甲○犯罪之情
    節及動機，認其尚無必藉刑之執行始可達教化其反社會行為
    之必要，諒被告經此刑之宣告後，應知警惕而無再犯之虞，
    本院因認暫不執行其刑為當，爰依刑法第74條第1 項第1 款
    規定，併予宣告緩刑2 年，以啟自新，並觀後效。
五、至扣案之鑰匙3 支、4 支、5 支，係被告甲○所有之物，固
    據其於警詢時陳明在卷，然該部分之物品既非被告供犯本件
    竊盜犯罪所用之物，復與本案犯罪事實無關，有如前述，爰
    不為沒收之諭知，併此敘明。
六、檢察官、被告如不服本判決，應於收受送達後10日內向本院
    提出上訴書狀。
七、依刑事訴訟法第449 條第2 項、第3 項，刑法第320 條第3
    項、第1 項、第25條第2 項、第41條第1 項前段、第74條第
    1 項第1 款，刑法施行法第1 條之1 第1 項、第2 項前段，
    逕以簡易判決處刑如主文。
本案經檢察官吳美文到庭執行準備程序職務。
中    華    民    國    99    年    9     月    8     日
                  刑事第八庭    法  官  呂綺珍
附錄論罪科刑法條：
中華民國刑法第320條
（普通竊盜罪、竊佔罪）
意圖為自己或第三人不法之所有，而竊取他人之動產者，為竊盜
罪，處5 年以下有期徒刑、拘役或5 百元以下罰金。
意圖為自己或第三人不法之利益，而竊佔他人之不動產者，依前
項之規定處斷。
前二項之未遂犯罰之。
以上正本證明與原本無異。
如不服本判決應於收受判決後10日內向本院提出上訴書狀，並應
敘述具體理由。其未敘述上訴理由者，應於上訴期間屆滿後20日
內向本院補提理由書(均須按他造當事人之人數附繕本)「切勿逕
送上級法院」。
                                 書記官  范升福
中    華    民    國    99    年    9     月    14    日

司法院資訊處製作；財團法人民間司法改革基金會備份。
